【裁判字號】    98,簡上,132
【裁判日期】    980525
【裁判案由】    妨害兵役
【裁判全文】
臺灣臺北地方法院刑事判決             98年度簡上字第132號
上  訴  人
即  被  告  甲○○
上列上訴人因妨害兵役案件，不服本院98年度簡字第413號，民
國98年2月27日第一審簡易判決（聲請簡易處刑案號：98年度偵
字第1370號），提起上訴，本院判決如下：
    主  文
上訴駁回。
甲○○緩刑貳年，並向公庫支付新臺幣貳萬元。
    事  實
一、緣甲○○係博愛231303號（59）教育召集令應召員。明知應
    於民國97年10月26日中午12時起至下午4 時許，至苗栗縣頭
    份鎮斗煥里斗煥199 之1 號斗煥坪營區受教育召集，召集令
    並於97年10月20日下午7 時3 分許送達，竟仍意圖避免教育
    召集，逾應召期限2 日仍無故不接受召集。
二、案經案經臺北縣後備指揮部報請臺灣臺北地方法院檢察署檢
    察官偵查後聲請簡易判決處刑。
    理  由
一、訊據上訴人即被告（下簡稱被告）甲○○對於為博愛231303
    號（59）教育召集令應召員，於前揭時地接受召集令後，逾
    應召期限2 日仍不接受召集等事實，於本院調查、審理時均
    坦承不諱，且查：
  (一)證人即其弟王皆安於警詢時證述（見偵查卷第7頁）明確；
  (二)教育召集受領回執1 紙（見偵查卷第3頁）在卷可按；
  (三)被告係應於民國97年10月26日中午12時至下午4 時許至苗栗
    縣頭份鎮斗煥里斗煥199-1 號斗煥坪營區報到之教育召集應
    召員，教育召集令由其弟王皆安代收並轉知被告，惟被告仍
    無故未到一情，業據證人王皆安於警詢時證稱：伊代收教育
    召集令前有電話通知被告，被告請伊代收教育召集令並表示
    他已知悉此事，惟被告並未返家取回教育召集令前往報到，
    教育召集單位當天通知伊，被告未報到，伊以電話通知被告
    請其於97年10月26日晚間11時50分前去報到，電話中被告於
    電話中表示會前往教召等語明確（臺灣臺北地方法院檢察署
    98年度偵字第1370號卷第7 頁）；復參酌卷附受領回執明確
    載明：「教育召集令受領回執。上項教育召集令乙紙」，衡
    高中智識程度之王皆安，應無誤認錯告之可能，是被告上開
    所辯，顯係卸責之詞，無足採信。本案事證明確，被告犯行
    堪以認定，應依法論科。
二、核被告所為，係犯妨害兵役治罪條例第6條第1項第4款意圖
    避免教育召集而應受召集無故逾應召期限二日罪。
三、被告甲○○上訴意旨略以：請求從輕量刑給予緩刑云云。查
    ，第一審判決被告意圖避免教育召集而應受召集無故逾應召
    期限二日罪，爰審酌被告所為妨害國家兵役制度有效管理，
    致國家召集後備軍人教育訓練之目的不達，影響國家安全及
    高中畢業智識程度、犯罪動機、目的、手段、生活狀況等一
    切情狀，依刑事訴訟法第449條第1項前段、第3項、第454條
    第2項，妨害兵役治罪條例第6條第1項第4款，刑法第11條前
    段、第41條第1項前段等規定，處有期徒刑3月，如易科罰金
    ，以新臺幣1千元折算1日，其認事用法及量刑均無不當，本
    件被告上訴為無理由，應予駁回。末查被告前未曾受有期徒
    刑以上之宣告，業經被告供明在卷，並有臺灣高等法院被告
    前案紀錄表在卷可稽，復被告係因接受召集時為臨時工，現
    已有正當之職業，且於審理中表示懺悔之意，願意捐款，經
    此起訴審判後，當能知所警惕，信無再犯之虞，本院認所宣
    告之刑以暫不執行為適當，併諭知緩刑2 年，並依據刑法第
    刑法第74條第2項第4款之規定向公庫支付新臺幣2 萬元，盼
    啟自新。
據上論斷，應依刑事訴訟法第455 條之1 第1 項、第3 項、第36
8 條，刑法第74條第1項第1款、第2項第4款，判決如主文。
本案經檢察官楊智綸到庭執行職務
中    華    民    國    98    年    5     月    25    日
                  刑事第四庭  審判長法  官  郭惠玲
                                    法  官  李明益
                                    法  官  呂政燁
以上正本證明與原本無異。
本判決不得上訴。
                                    書記官  江虹儀
中    華    民    國    98    年    5     月    25    日
附錄本案論罪科刑法條全文
妨害兵役治罪條例第6條
意圖避免教育召集或勤務召集，而有下列行為之一者，處3年以
下有期徒刑：
一、捏造免役、除役、轉役或免除召集原因者。
二、毀傷身體者。
三、拒絕接受召集令者。
四、應受召集，無故逾應召期限二日者。
五、使人頂替本人應召者。
無故不參加點閱召集，或意圖避免點閱召集，而有前項第1款至
第3款及第5款行為之一者，處1年以下有期徒刑、拘役或科新臺
幣9萬元以下罰金。
國民兵為避免應召集輔助軍事勤務犯第1項之罪者，處3年以下有
期徒刑。


司法院資訊處製作；財團法人民間司法改革基金會備份。
